臺灣臺中地方法院刑事判決　　　　　　　96年度訴字第3343號
公　訴　人　臺灣臺中地方法院檢察署檢察官
被　　　告　甲○○
　　　　　　　　　　應送達處.
選任辯護人　楊雯齡律師
上列被告因違反毒品危害防制條例案件，經檢察官提起公訴（九
十六年度偵字第一八四八三號），本院判決如下：
    主    文
甲○○無罪。
    理    由
一、公訴意旨略以：被告甲○○明知愷他命毒品，屬毒品危害防
    制條例管制之第三級毒品，非經許可，不得販賣。竟基於販
    賣愷他命營利之各別犯意，在附表所示時間、地點，販賣愷
    他命給綽號「大頭」、「阿黃」等姓名年籍不詳之人施用。
    嗣於民國九十六年四月三十日凌晨一時五十分許，甲○○持
    準備販賣之下述愷他命毒品，駕駛車號ＮＪ-一八０一號自
    小客車，欲前往不知名之ＰＵＢ店內兜售販賣時，在臺中市
    南區○○○街三二六號前，經警盤查，甲○○見警盤查時，
    急忙將本件扣案之第三級毒品Ｋ他命七小包（毛重共四點六
    公克）丟出車外，為警查獲。又當場經警在該自小客車之右
    前座位，查獲吸食器（塑膠吸管）一支、吸食盛盤一個，復
    在該車駕駛座後椅背，查獲電子磅秤一台、塑膠分裝袋二十
    九只。因認被告涉有毒品危害防制條例第四條第三項之販賣
    第三級毒品罪嫌云云。
二、本件公訴人認被告涉有毒品危害防制條例第四條第三項之販
    賣第三級毒品罪嫌，無非係以上開事實，業據被告於警詢及
    內勤檢察官偵查中自白犯罪，並有第三級毒品Ｋ他命七小包
    、電子磅秤一台及塑膠分裝袋二十九只等扣案足證，為其主
    要論據。
三、按犯罪事實應依證據認定之，無證據不得認定犯罪事實；又
    被告否認犯罪事實所持之辯解，縱屬不能成立，仍非有積極
    證據足以證明其犯罪行為，不能遽為有罪之認定，刑事訴訟
    法第一百五十四條第二項、最高法院三十年上字一八三一號
    判例參照。復按刑事訴訟法上所謂認定犯罪事實之證據，係
    指足以認定被告確有犯罪行為之積極證據而言，該項證據自
    須適合於被告犯罪事實之認定，始得採為斷罪資料；且犯罪
    事實之認定，應憑真實之證據，倘證據是否真實尚欠明顯，
    自難以擬制推測之方法，為其判斷之基礎；另證據之證明力
    ，固屬於法院判斷之自由，惟證據本身如有瑕疵，則在瑕疵
    未能究明以前，遽採為有罪之根據，即難謂適法，最高法院
    二十九年上字第三一○五號、五十三年台上字第六五六號及
    三十二年上字第九七一號分別著有判例可資參照。
四、訊據被告固不否認伊於上開時、地為警查獲，並遭扣得上開
    物品等情不諱；惟仍堅詞否認有何販賣第三級毒品之犯行，
    辯稱：伊於警詢及內勤檢察官偵查時，乃因遭警查獲後，員
    警要伊認罪，伊擔心害怕遭羈押，始自行編撰而供述有販賣
    毒品之情，惟事實上並無綽號「大頭」及「阿黃」等人，且
    扣案之毒品Ｋ他命係伊購入欲供己施用者，另吸食器一支及
    吸食盛盤一個係伊施用Ｋ他命之工具，至電子磅秤一台及塑
    膠分裝袋二十九只則係伊向阿彥者購買上開Ｋ他命時所獲贈
    ，伊並無如附表所示之販賣Ｋ他命犯行等語。經查：
（一）被告於警詢及內勤檢察官偵查中雖分別供稱：「（問：你
      所持有之右開物品，作何用途？）Ｋ他命及塑膠分裝袋、
      電子磅秤等物，是我準備前往ＰＵＢ夜店販賣，吸食器、
      吸食盛盤，是我已自行吸食過後所用。（問：你如何販賣
      Ｋ他命毒品？有多久？）我都是在ＰＵＢ夜店販賣，我會
      主動和客人打招呼問對方需要Ｋ他命，且配合客人交易地
      點，我販賣Ｋ他命約一個多月。（問：於何時販賣Ｋ他命
      毒品給何人？代價為何？獲取不法利益？）我販賣Ｋ他命
      給不特定人，所以年籍不詳，我販賣Ｋ他命一小袋裝，約
      零點六七公克為新台幣一千元，前後共獲取不法利益為一
      萬多元。」、「（提示警詢筆錄，問：是否實在？）實在
      ，我看過才簽名，並有照我意思記載，筆錄是警察問我一
      句，我答一句，警察再記載一句完成。警察沒有恐嚇我，
      但一直叫我認罪，說我有販賣毒品，警察並說不配合的話
      ，就要跟檢察官求重。（問：你是否有販賣Ｋ他命給他人
      過？）有，我是在九十六年一、二月間，在販賣客人指定
      地點，例如：在臺中市○○路跟東興路口、臺中縣大里市
      ○○路與某路口，以及忠明南路，我賣出Ｋ他命給大頭（
      在五權路）、阿黃（在塗城路）及年籍不詳男子（在忠明
      南路），我賣給大頭三次，大頭每次買二、三千元，阿黃
      也是二、三次，也是二、三千元，另外年籍不詳男子四、
      五次，每次也是約一、二千元。（問：曾經販賣三級毒品
      Ｋ他命是否認罪？）認罪。」等語在卷，且被告於本院審
      理中亦供稱上開所述均係出於己意所為，員警並未以任何
      刑求等不正因素取供等語詳實，則被告所為上開自白均具
      有任意性，堪先認定。
（二）次者，被告事後於偵查、本院行準備程序及審理中則更易
      前詞辯稱上情。而查，被告於九十六年四月三十日為警查
      獲前某時確有施用Ｋ他命等情，業據被告於警詢、偵查及
      本院審理中陳述甚詳，且有委託驗尿液代號與真實姓名對
      照表及中山醫學大學附設醫院檢驗科藥物檢測中心確認檢
      驗結果在卷足參（附於警詢案卷第十四頁及九十六年度毒
      偵字第二五０五號偵查案卷第十二頁），復有吸食器一支
      及吸食盛盤一個扣案足證，可見被告事後辯稱伊有施用Ｋ
      他命之情，而上開扣案之Ｋ他命係伊向阿彥者購入欲供己
      施用者，另吸食器一支及吸食盛盤一個則係伊施用Ｋ他命
      所用者等語，已非屬無據。至於，核諸被告於偵查、本院
      行準備程序及審理中先後所辯者，固然可見被告對於伊究
      於九十六年四月二十六日或二十九日何時向綽號「阿彥」
      者購入上開扣案之毒品Ｋ他命，又究以每包多少數量、多
      少價格販入，且為警查獲時當日所攜帶之電子磅秤及塑膠
      分裝袋究係向「阿彥」購買Ｋ他命時一併販入抑或受贈者
      等情，前後所述，具有明顯之出入，核非無疑；然而，被
      告否認犯罪事實所持之辯解，縱屬不能成立，仍非有積極
      證據足以證明其犯罪行為，不能遽為有罪之認定。又查，
      被告於警詢、內勤檢察官偵查中既曾分別陳稱：「我販賣
      Ｋ他命一小袋裝，約零點六七公克為新台幣一千元。」、
      「我有於如附表所示之時、地，販售如附表所示價格及數
      量之Ｋ他命予大頭、阿黃等人。」等語，而參諸被告為警
      查獲時乃遭警扣得Ｋ他命共七小包，而除其中一包之重量
      為零點六公克外，其餘每包重量均約零點六六公克至零點
      六八公克不等之情，亦據被告供承在卷，復有扣案毒品之
      照片在卷足參（附於警詢案卷第十六頁），是以，被告為
      警查獲當日，若意欲攜帶上開Ｋ他命至夜店再行販售，則
      以伊所供前販售Ｋ他命之分裝販售習慣，實無攜帶電子磅
      秤及塑膠分裝袋二十九只外出，以便另行秤重、分裝販售
      之必要。準此，足見被告事後辯稱扣案之電子磅秤及塑膠
      分裝袋係伊於九十六年四月二十六日或二十九日向「阿彥
      」購買Ｋ他命時，始一併向綽號「阿彥」者販入或受贈，
      而查獲之Ｋ他命係向阿彥購入時即已分裝好，欲供己施用
      者，伊並無以扣案之電子磅秤及塑膠分裝袋秤重、分裝販
      售Ｋ他命之情等語，尚非無足採信，從而，公訴人另以上
      開扣案之毒品Ｋ他命、電子磅秤及塑膠分裝袋作為認定被
      告自白伊前有於九十六年一、二月間販售Ｋ他命予綽號「
      大頭」及「阿黃」等人之佐證，即非有據。
（三）再查，被告前雖於警詢及內勤檢察官偵查中自白上情；惟
      被告事後既業於偵查及本院審理中翻異前詞，已如前述，
      又遍尋本案全部卷證，復查無被告所指該等向伊購買Ｋ他
      命之綽號「大頭」及「阿黃」等人之相關證述及資料，則
      公訴人所引據認定被告犯罪之被告於警詢及內勤檢察官偵
      查中自白之證據本身即有瑕疵可指，揆諸首揭說明，在該
      等自白之瑕疵未能究明以前，遽採為有罪之根據，即難謂
      適法。綜上可知，公訴人據為認定被告上開犯罪之扣案毒
      品、電子磅秤及塑膠分裝袋等證據，既尚不足作為不利被
      告之證據，且被告前所為之自白證據，不僅具有明顯之瑕
      疵，且復無其他積極證據足資佐證該等自白之真實性，揆
      諸前揭說明，參諸卷內現存證據，本案應尚屬無法證明被
      告確有上開販賣Ｋ他命等其他犯行，此外，復查無其他積
      極證據足證被告確有公訴人所指之犯行，核屬不能證明被
      告犯罪，自應諭知被告無罪之判決。
據上論斷，應依刑事訴訟法第三百零一條第一項前段，判決如主
文。
中　　華　　民　　國　　96　　年　　12　　月　　14　　日
              刑事第四庭  審判長法　官　林宜民
                                法　官  林清鈞
                                法　官  許惠瑜
以上正本證明與原本無異。
如不服本判決，應於判決送達後十日內向本院提出上訴狀，上訴
於臺灣高等法院臺中分院( 須附繕本 )。
                                書記官　陳佳君
中　　華　　民　　國　　96　　年　　12　　月　　14　　日
附表：
┌──┬────┬────┬───┬────┬──┬──────┬──┐
│編號│時間    │地點    │販賣對│交易過程│販賣│販賣重量或金│罪數│
│    │        │        │象    │        │毒品│額          │    │
├──┼────┼────┼───┼────┼──┼──────┼──┤
│(一)  │96年1月 │臺中市五│綽號大│由買家指│愷他│每次均為市價│各別│
│    │至2月間 │權路與東│頭之成│定交易時│命  │新台幣（下同│1罪 │
│    │，共3次 │興路口  │年男子│間地點，│    │）2000 至   │    │
│    │        │        │      │再由被告│    │3000元之愷他│    │
│    │        │        │      │親持愷他│    │命毒品      │    │
│    │        │        │      │命，前至│    │            │    │
│    │        │        │      │上開地點│    │            │    │
│    │        │        │      │交易毒品│    │            │    │
├──┼────┼────┼───┼────┼──┼──────┼──┤
│(二)  │96年1月 │臺中縣大│綽號阿│同上    │同上│同上        │各別│
│    │至2月間 │里市塗城│黃之成│        │    │            │1罪 │
│    │，至少2 │路與某路│年男子│        │    │            │    │
│    │次      │口以    │      │        │    │            │    │
├──┼────┼────┼───┼────┼──┼──────┼──┤
│(三)  │96年1月 │臺中市忠│姓名年│同上    │同上│市價1000 元 │各別│
│    │至2月間 │明南路  │籍不詳│        │    │至2000 元之 │1罪 │
│    │，至4次 │        │之成年│        │    │愷他命毒品  │    │
│    │        │        │男子  │        │    │            │    │
└──┴────┴────┴───┴────┴──┴──────┴──┘
